【裁判字號】    97,簡上,69
【裁判日期】    970708
【裁判案由】    家庭暴力防治法
【裁判全文】
臺灣基隆地方法院刑事判決              97年度簡上字第69號
公  訴  人  臺灣基隆地方法院檢察署檢察官
上  訴  人
即  被  告  丙○○
上列上訴人因違反家庭暴力防治法案件，不服本院基隆簡易庭97
年度基簡字第490號，中華民國97年4月24日第一審簡易判決（聲
請簡易判決處刑案號：臺灣基隆地方法院檢察署97年度速偵字第
165號）提起上訴，本院管轄之第二審合議庭判決如下：
    主  文
上訴駁回。
丙○○緩刑貳年。
    事實及理由
一、本案經本院審理結果，認第一審簡易庭以上訴人即被告丙○
    ○違反家庭暴力防治法案件，係觸犯該法第61條第2 款之罪
    ，依刑事訴訟法第449條第1項前段、第454條第2項，家庭暴
    力防治法第61條第2款，刑法第11條前段、第41條第1項前段
    ，判處被告拘役30日，如易科罰金，以新臺幣1000元折算一
    日，核其認事用法，尚無違誤，量刑亦稱妥適，應予維持，
    爰引用第一審簡易判決及檢察官聲請簡易判決處刑書（如附
    件）記載之事實、證據及理由，並補充證據部分：被告於本
    院之自白。
二、上訴人即被告上訴意旨略以：被告坦承犯行，惟因經濟困頓
    及照顧幼兒問題，無法入監執行或繳納罰金，故請求諭知緩
    刑等語。
三、訊據被告於本院審理中坦承聲請簡易判決處刑書所載之犯行
    ，並有第一審簡易判決及檢察官聲請簡易判決處刑書所載之
    證據可參，足認事證明確，被告犯行堪可認定。
四、原審判決認被告罪證明確，審酌被告明知本院針對其先前實
    施之家庭暴力行為，已對被害人丁○○核發暫時保護令，竟
    目無法紀而違反保護令之規定，併慮及被告犯罪動機、犯後
    態度等一切情狀，量處拘役30日，並諭知易科罰金之折算標
    準，經核其認事用法並無違誤，量刑亦屬恰當，自應予以維
    持。被告坦承犯罪而提起上訴，顯無理由應予以駁回。
五、又被告前於民國86年間，因犯重利案件，經本院判處有期徒
    刑1年2月，並經臺灣高等法院上訴駁回，並給予緩刑3 年確
    定，於90年10月17日緩刑期滿報結，有本院卷附臺灣高等法
    院被告前案紀錄表可稽，本院認其經此教訓後，當知警惕，
    應無再犯之虞，且被害人亦表示原諒被告，同意給予被告緩
    刑自新之機會，有卷附本院電話紀錄可參，因認其所受宣告
    之刑，以暫不執行為適當，併予宣告緩刑2年，以勵來茲，
    用啟自新。
據上論斷，應依刑事訴訟法第455條之1第1 項、第3項、第368條
、第373條，刑法第74條第1項第1款，判決如主文。
本案經檢察官乙○○到庭執行職務。
中    華    民    國    97    年    7     月    8     日
                  刑事第四庭審判長法  官  齊  潔
                                  法  官  何怡穎
                                  法  官  王慧惠
以上正本證明與原本無異。
本件判決不得上訴
中    華    民    國    97    年    7     月    8     日
                                  書記官  王月娥
附件
臺灣基隆地方法院刑事簡易判決         97年度基簡字第490號
聲  請  人  臺灣基隆地方法院檢察署檢察官
被      告  丙○○  男  29歲（民國○○年○月○○日生）
                    住基隆市○○路126號3樓
                    身分證統一編號：Ｚ000000000號
上列被告因違反家庭暴力防治法案件，經檢察官聲請以簡易判決
處刑（97年度速偵字第165 號），本院判決如下：
    主  文
丙○○違反法院依家庭暴力防治法第十六條第三項所為之禁止騷
擾之暫時保護令裁定，處拘役拾日，如易科罰金，以新臺幣壹
仟元折算壹日。
    事實及理由
一、本件犯罪事實、證據及應適用之法條，均引用檢察官聲請簡
    易判決處刑書之記載，並就證據部分補充：被告丙○○於民
    國97年2 月26日，由其本人簽收本院97年度暫家護字第6 號
    民事暫時保護令，業經本院依職權調閱上開民事卷宗核對無
    誤，並影印送達證書附卷存參。
二、刑之酌科
    核被告所為，係犯家庭暴力防治法第61條第2 款之違反保護
    令罪。本院審酌被告明知本院針對其先前實施之家庭暴力行
    為，已對被害人丁○○核發暫時保護令，竟目無法紀而違反
    保護令之規定，併慮及被告犯罪動機、犯後態度等一切情狀
    ，量處如主文所示之刑，併諭知易科罰金之折算標準。
三、依刑事訴訟法第449 條第1 項前段、第454 條第2 項，家庭
    暴力防治法第61條第2 款，刑法第11條前段、第41條第1 項
    前段，逕以簡易判決處刑如主文。
如不服本判決，得自收受送達之日起10日內，向本院提起上訴。
中    華    民    國    97    年    4     月    24    日
                  基隆簡易庭法  官  楊皓清
以上正本證明與原本無異。
如不服本判決，應於判決送達後10日內，向本院提出上訴書狀，
上訴於本院合議庭，並按他造當事人之人數附具繕本。
中    華    民    國    97    年    4     月    24    日
                            書記官  盧鏡合
附錄論罪法條:
家庭暴力防治法第61條
違反法院依第14條第1 項、第16條第3 項所為之下列裁定者，為
本法所稱違反保護令罪，處3 年以下有期徒刑、拘役或科或併科
新臺幣10萬元以下罰金：
一、禁止實施家庭暴力。
二、禁止騷擾、接觸、跟蹤、通話、通信或其他非必要之聯絡行
    為。
三、遷出住居所。
四、遠離住居所、工作場所、學校或其他特定場所。
五、完成加害人處遇計畫。
附件：
臺灣基隆地方法院檢察署檢察官聲請簡易判決處刑書
                                     97年度速偵字第165號
    被      告  丙○○  男  29歲（民國○○年○月○○日生）
                        住基隆市○○區○○路126號3樓
                        國民身分證統一編號：Ｚ000000000號
上列被告因違反家庭暴力防治法案件，業經偵查終結，認宜以簡
易判決處刑，茲將犯罪事實及證據並所犯法條分敘如下：
          犯  罪  事  實
一、丙○○與丁○○原係配偶關係，雙方於97年3 月18日離婚，
    二人原為家庭暴力防治法第3 條第1 款所定之家庭成員關係
    ，丙○○曾於97年1 月28日，在基隆市○○路126 號3 樓住
    所內，酒後徒手拉扯丁○○的衣服，又在丁○○欲離家時，
    攔阻並出手毆打丁○○成傷，丁○○遂檢具相關證據向臺灣
    基隆地方法院聲請核發保護令，經該院於97年2 月15日以97
    年度家護字第6 號民事暫時保護令，諭令丙○○不得對丁○
    ○實施身體或精神上不法侵害之行為，亦不得直接或間接對
    丁○○為騷擾等聯絡行為，保護令有效期間自核發時起生效
    ，於法院為通常保護令事件審理終結核發通常保護令或駁回
    聲請時，失其效力。詎丙○○在暫時保護令尚未失效前，竟
    基於違反暫時保護令之故意，於97年4 月9 日15時50分許，
    前往基隆市○○街198 巷25號丁○○所任職之百勝客披薩店
    ，用三字經斥罵丁○○，而違反前開保護令不得對丁○○實
    施精神上不法侵害之行為，亦不得直接或間接對丁○○為騷
    擾。
二、案經基隆市警察局第一分局報告偵辦。
          證  據  並  所  犯  法  條
一、前揭犯罪事實，業據被告丙○○於警詢及偵查坦承不諱，核
    與被害人丁○○於警詢中所述之情節相符，並有上開暫時保
    護令影本1 份附卷可參，被告犯嫌洵堪認定。
二、核被告所為，係犯家庭暴力防治法第61條第2 款之違反暫時
    保護令罪嫌。
三、依刑事訴訟法第451條第1項聲請逕以簡易判決處刑。
    此    致
臺灣基隆地方法院基隆簡易庭
中    華    民    國    97    年    4     月    15    日
                          檢  察  官  甲○○
本件正本證明與原本無異
中    華    民    國    97    年    4     月    17    日
                          書  記  官  陳威志
附錄本案所犯法條：
家庭暴力防治法第61條：
違反法院依第14條第1 項、第16條第3 項所為之下列裁定者，為
本法所稱違反保護令罪，處3 年以下有期徒刑、拘役或科或併科
新臺幣10萬元以下罰金：
一、禁止實施家庭暴力。
二、禁止騷擾、接觸、跟蹤、通話、通信或其他非必要之聯絡行
    為。
三、遷出住居所。
四、遠離住居所、工作場所、學校或其他特定場所。
五、完成加害人處遇計畫。
附記事項：
本件係依刑事訴訟法簡易程序辦理，法院簡易庭得不傳喚被告、
輔佐人、告訴人、告發人等出庭即以簡易判決處刑；被告、被害
人、告訴人等對告訴乃論案件如已達成民事和解而要撤回告訴或
對非告訴乃論案件認有受傳喚到庭陳述意見之必要時，請即另以
書狀向簡易法庭陳述或請求傳訊。


司法院資訊處製作；財團法人民間司法改革基金會備份。
